# 1

提问人：1248254367 时间：2017-04-05 11:10:45
设立公司的

回答人：chenyiwei
对此类问题，可参考《瑞华研究 2010 ～ 2016 汇编》之“问题3-2-103（对新设子公司出资额大于所享有权益份额的处理）”、“问题3-1-19（收购联营公司股权同时授予使用商标事宜的会计处理）”所述原则处理。
感觉有些奇怪，怎么近期问这个问题的这么多？此类实务问题集中出现了？